【裁判字號】    99,聲再,6
【裁判日期】    991215
【裁判案由】    清償借款
【裁判全文】
臺灣高等法院臺中分院民事裁定           99年度聲再字第6號
再審聲請人    郭秀緞
再審相對人    黃敏昭
              陳棟樑
              王韞雄
上列當事人間清償借款事件，再審聲請人對於民國99年9月17日
本院99年度重再字第11號裁定聲請再審，本院裁定如下：
    主  文
再審之聲請駁回。
再審聲請費用由再審聲請人負擔。
    理  由
一、本件再審聲請意旨略以：再審聲請人前曾就兩造間本院98年
    度建上字第2號確定判決表示不服，並經本院98年度重再字
    第12號受理在案，詎該案件承辦法官竟未為判決，而僅依行
    政報結之方式簽請報結該案，其所為行政簽結顯非適法。再
    審聲請人嗣就該行政簽結表示不服，提起再審之訴，亦遭本
    院99年度重再字第9號裁定駁回確定。再審聲請人再對上開
    確定裁定聲請再審，竟又遭本院99年度重再字第11號裁定駁
    回確定，惟該確定裁定顯有不當，豈有永不得判決之理，爰
    再具狀聲請再審等語。
二、按對於確定裁定聲請再審，依民事訴訟法第507條準用同法
    第501條第1項第4款規定，必須表明再審理由，及關於再審
    理由並遵守不變期間之證據，此為必須具備之程式。所謂表
    明再審理由，必須指明確定裁定有如何合於法定再審事由之
    具體情事，始為相當，倘僅泛言有何條款之再審事由，而無
    具體情事者，仍難謂已合法表明再審事由（最高法院64年台
    聲字第76號判例意旨參照）。且對於裁定聲請再審，非主張
    該裁定有民事訴訟法第496條第1項所列各款情形之一，不得
    為之，若僅對前訴訟程序之確定裁判有所指摘，並未表明對
    聲請再審對象之該確定裁定有何法定再審原因者，其再審之
    聲請，自難認為合法（最高法院69年台聲字第123 號、73年
    台聲字第377號判例意旨參照）。又既未合法表明再審事由
    即為無再審之事由，性質上無庸命其補正（最高法院61年台
    再字第137號判例參照）。
三、查本件再審聲請人對本院99年度重再字第11號確定裁定聲請
    再審，不僅未表明原確定裁定有民事訴訟法第496條第1項何
    款所列之再審事由，亦未表明原確定裁定有何具體再審事由
    之情事，揆諸上開說明，其再審之聲請自屬不合法，應予裁
    定駁回。
四、依民事訴訟法第507條、第502條第1項、第95條、第78條，
    裁定如主文。
中    華    民    國    99    年    12    月    15    日
                民事第七庭    審判長法  官   饒鴻鵬
                                    法  官   李平勳
                                    法  官   張瑞蘭
以上正本係照原本作成。
如不服本裁定應於裁定送達後10日內向本院提出抗告理由狀（須
按他造人數附具繕本），並繳納抗告裁判費新台幣1,000元。
                                    書記官  康孝慈
中    華    民    國    99    年    12    月    15    日
                                                      Ｖ

司法院資訊處製作；財團法人民間司法改革基金會備份。
